臺灣基隆地方法院刑事判決　　　　　　　 94年度訴字第113號
公　訴　人　臺灣基隆地方法院檢察署檢察官
被　　　告　甲○○　男　36歲.
上列被告因偽造文書等案件，經檢察官提起公訴（93年度偵字第
4586號），本院判決如下：
    主  文
甲○○行使偽造私文書，足以生損害於公眾及他人，累犯，處有
期徒刑壹年。
民國93年12月7 日汽（機）車過戶登記申請書上偽造「丙○○」
署押及印文各壹枚、偽造之「丙○○」印章壹個均沒收。
    事  實
一、甲○○前於民國（下同）89年間，因偽造文書等案件，經法
    院判處有期徒刑10月確定，於90年3 月23日執行完畢。與丙○○原為男女朋友關係，因缺錢花用，竟基於意圖為自己不
    法所有之概括犯意，先於93年12月7 日凌晨1 時30分許，前
    往其先前與丙○○位於基隆市○○街67巷7 號2 樓之居住處
    樓下附近，以其自備之鑰匙竊取丙○○所有車號QZ5 ─511
    號輕機車乙部，將之騎往基隆市○○○街17號4 樓樓下置放
    ，再於同日下午3 時許，騎乘該部竊得之機車返回上址住處
    ，趁丙○○不在家之際，竊取丙○○之
    旋於同日下午3 時10分許，騎乘上開機車並攜帶丙○○之身
    分證及上開機車之行車執照前往址設於基隆市○○路41號之
    「昇暘機車行」，向上開機車行老闆娘乙○○，自稱是丙○○之代理人，以代理人之名義，與林俐樺簽訂機車買賣合約
    書1 紙，將上開機車出售並交付予乙○○，再連同上開國民
    」之印章1 個後，與上開文件一同交予亦不知情之乙○○於
    同日前往交通部公路總局台北區監理所（以下簡稱台北區監
    理所），以乙○○為新車主，丙○○為舊車主，填載具私文
    書性質之汽（機）車過戶申請登記書並蓋用偽造之「丙○○
    」之印章，偽造「丙○○」之印文1枚及簽名1枚，使基隆監
    理站之公務員將不實之事項把QZ5─511號機車由丙○○移轉
    登記為乙○○所有，致生損害於丙○○與監理機關就車籍資
    料管理之正確性。嗣丙○○於同年月8 日發覺後報警處理，
    而知悉上情。
二、案經基隆市警察局第二分局報請臺灣基隆地方法院檢察署檢
    察官偵查起訴。
    理  由
一、訊據被告甲○○對於右揭時、地攜帶丙○○
    沛菁所有車號QZ5 ─511 號機車至「昇暘機車行」出售之事
    實，坦承不諱，惟矢口否認有竊盜及偽造文書之犯行，辯稱
    ：出售機車是經過丙○○同意，才騎乘該機車並攜帶
    去機車行販售云云。惟查，前開事實，業據被告於警、偵訊
    時均自白不諱，核與被害人丙○○於警、偵訊之指訴、證人
    乙○○於警、偵訊及本院審理時之證述情節相符（詳偵查卷
    第11、12、14、15、40、57、58頁），並有機車買賣合約書
    、交通部公路總局自行收納款項收據、車號查詢輕型機車車
    北監基一字第0930015101號函及所附監13汽（機）車過戶申
    請登記書附卷可稽，雖被害人丙○○於本院94年3 月30日審
    理時改稱：「我知道，我有親眼看到他牽機車要出去賣，而
    且我知道他牽機車是要出去賣，是我同意的。」等語，惟與
    證人同日庭訊時所稱：「（訊以在93年11月間是否與被告吵
    架後被告搬離崇法街居住處？）是有吵架，被告有離開我住
    處。」、「（訊以93年11月18日你們就吵架？）是的，吵架
    後被告他就跑到花源五街17號4 樓去住。」、「（訊以一直
    到93年12月8 日你到東光所報案後，警察逕行找被告到東光
    所時你才看到被告本人？）是的。」、「（訊以換言之從93
    年11月18日被告離開同居處，到93年12月8 日被告被帶去東
    光所，這期間你們沒有見過面？）對。因為我那時還在生氣
    。」等語，前後矛盾，亦與被告於本院審理時供稱：「我拿
    機車去賣的當時丙○○不在。」不符，可見證人於本院所為
    之證言，係事後迴護被告之詞，不足採信。本件事證已臻明
    確，被告犯行堪予認定。
二、按汽（機）車過戶申請登記書係表示汽（機）車之原車主與
    新車主，就該申請登記書所載汽（機）車為所有權移轉之合
    意，請求監理機關為過戶登記之意思表示，性質上屬於私文
    書。被告甲○○未經丙○○之同意或授權，即冒丙○○之名
    義，委由不知情之代辦業者填具汽（機）車過戶申請登記書
    ，持向監理所辦理汽車過戶，足以生損害於丙○○及監理機
    關對於汽車管理之正確性，核其所為，係犯刑法第320 條第
    1 項之竊盜罪及同法第216 條、第210 條之行使偽造私文書
    罪、第214 條之使公務員登載不實文書罪、第217 條第1 項
    之偽造印章印文罪。其偽刻印章、偽造簽名、印文之行為，
    為偽造私文書之階段行為，偽造私文書之低度行為，應為行
    使偽造私文書之高度所吸收，均不另論罪。其使不知情之印
    店偽刻印章，及使不知情之乙○○行使偽造私文書、使公務
    員登載不實文書，均為間接正犯，均負與直接正犯同一責任
    。又被告先後2 次竊盜犯行、時間密接，構成要件復相同，
    顯係基於概括犯意，為連續犯，應論以一罪，並加重其刑。
    被告所犯前開連續竊盜罪、使公務員登載不實文書罪、行使
    偽造私文書罪間，具有方法結果之牽連犯關係，應從一重之
    行使偽造私文書罪處斷。末查，被告前於89年間，因偽造文
    書等案件，經法院判處有期徒刑10月確定，於90年3 月23日
    執行完畢，有台灣高等法院被告全國前案紀錄表在卷可參，
    其於有期徒刑執行完畢後，5 年以內再犯有期徒刑以上刑之
    本罪，為累犯，應依刑法第47條之規定，加重其刑。爰審酌
    被告竊取他人機車、
    辯，犯罪後態度惡劣等一切情狀，量處如主文所示之刑，以
    示懲戒。另被告在93年12月7 日汽（機）車過戶登記申請書
    上偽造「丙○○」署押及印文各壹枚、偽造之「丙○○」印
    章壹個，無證據證明已滅失，均應依刑法第219 條之規定沒
    收。
據上論斷，應依刑事訴訟法第299條第1 項前段、刑法第216條、
第210條、第214條、第217條、第320條第1項、第55條、第219條
、第47條、罰金罰鍰提高標準條例第1條前段，判決如主文。
本案經檢察官林伯宇到庭執行職務。
中　　華　　民　　國　　94　　年　　4 　　月　　13　　日
                  刑事第二庭審判長法  官  王福康
                                  法  官  徐世禎
                                  法  官  齊  潔
以上正本證明與原本無異。
對於本件判決如有不服，應於收受送達後10日內，向本院提出上
訴書狀，上訴於臺灣高等法院，並按他造當事人之人數附具繕本
。
中　　華　　民　　國　　94　　年　　4　　 月　　13  　日
                                  書記官  莊國南
附錄論罪法條：
中華民國刑法第210條：
 (偽造變造私文書罪)
偽造、變造私文書，足以生損害於公眾或他人者，處5 年以下有
期徒刑。
中華民國刑法第214條：
 (使公務員登載不實罪)
明知為不實之事項，而使公務員登載於職務上所掌之公文書，足
以生損害於公眾或他人者，處3年以下有期徒刑、拘役或500元以
下罰金。
中華民國刑法第217條：
 (偽造盜用印章印文或署押罪)
偽造印章、印文或署押，足以生損害於公眾或他人者，處3 年以
下有期徒刑。
盜用印章、印文或署押，足以生損害於公眾或他人者，亦同。
中華民國刑法第320條第 1 項：
 (普通竊盜罪、竊佔罪)
意圖為自己或第3 人不法之所有，而竊取他人之動產者，為竊盜
罪，處5 年以下有期徒刑、拘役或500元以下罰金。
